Config:
  hfst:
    Gen: ../../../src/generator-gt-norm.hfst
    Morph: ../../../src/analyser-gt-norm.hfst
  xerox:
    Gen: ../../../src/generator-gt-norm.xfst
    Morph: ../../../src/analyser-gt-norm.xfst
    App: lookup

Tests:

  Noun - muorra: # -a-stammar
    muorra+N+Sg+Nom: muorra
    muorra+N+Sg+Gen: muora
    muorra+N+Sg+Acc: muorav
    muorra+N+Sg+Ill: muorraj
    muorra+N+Sg+Ine: muoran
    muorra+N+Sg+Ela: muorast
    muorra+N+Sg+Com: muorajn
    muorra+N+Pl+Nom: muora
    muorra+N+Pl+Gen: muoraj
    muorra+N+Pl+Acc: muorajt
    muorra+N+Pl+Ill: muorajda
    muorra+N+Pl+Ine: muorajn
    muorra+N+Pl+Ela: muorajst
    muorra+N+Pl+Com: muoraj
    muorra+N+Ess: muorran
    muorra+N+Abe: muoradak

  Noun - dållå: # -å-stammar
    dållå+N+Sg+Nom: dållå
    dållå+N+Sg+Gen: dålå
    dållå+N+Sg+Acc: dålåv
    dållå+N+Sg+Ill: dållåj
    dållå+N+Sg+Ine: dålån
    dållå+N+Sg+Ela: dålåst
    dållå+N+Sg+Com: dålåjn
    dållå+N+Pl+Nom: dålå
    dållå+N+Pl+Gen: dålåj
    dållå+N+Pl+Acc: dålåjt
    dållå+N+Pl+Ill: dålåjda
    dållå+N+Pl+Ine: dålåjn
    dållå+N+Pl+Ela: dålåjst
    dållå+N+Pl+Com: dålåj
    dållå+N+Ess: dållån
    dållå+N+Abe: dålådak

  Noun - juällge: # -e-stammar
    juällge+N+Sg+Nom: juällge
    juällge+N+Sg+Gen: juolge
    juällge+N+Sg+Acc: juolgev
    juällge+N+Sg+Ill: juällgáj
    juällge+N+Sg+Ine: juolgen
    juällge+N+Sg+Ela: juolgest
    juällge+N+Sg+Com: juolgijn
    juällge+N+Pl+Nom: juolge
    juällge+N+Pl+Gen: juolgij
    juällge+N+Pl+Acc: juolgijt
    juällge+N+Pl+Ill: juolgijda
    juällge+N+Pl+Ine: juolgijn
    juällge+N+Pl+Ela: juolgijst
    juällge+N+Pl+Com: juolgij
    juällge+N+Ess: juällgen
    juällge+N+Abe: juolgedak

  Noun - iello: # -o-stammar
    iello+N+Sg+Nom: iello
    iello+N+Sg+Gen: ielo
    iello+N+Sg+Acc: ielov
    iello+N+Sg+Ill: elluj
    iello+N+Sg+Ine: ielon
    iello+N+Sg+Ela: ielost
    iello+N+Sg+Com: elujn
    iello+N+Pl+Nom: ielo
    iello+N+Pl+Gen: ieloj
    iello+N+Pl+Acc: ielojt
    iello+N+Pl+Ill: ielojda
    iello+N+Pl+Ine: ielojn
    iello+N+Pl+Ela: ielojst
    iello+N+Pl+Com: ieloj
    iello+N+Ess: iellon
    iello+N+Abe: ielodak

  Noun - bunndi: # -i-stammar
    bunndi+N+Sg+Nom: bunndi
    bunndi+N+Sg+Gen: bundi
    bunndi+N+Sg+Acc: bundiv
    bunndi+N+Sg+Ill: bunndij
    bunndi+N+Sg+Ine: bundin
    bunndi+N+Sg+Ela: bundist
    bunndi+N+Sg+Com: bundijn
    bunndi+N+Pl+Nom: bundi
    bunndi+N+Pl+Gen: bundij
    bunndi+N+Pl+Acc: bundijt
    bunndi+N+Pl+Ill: bundijda
    bunndi+N+Pl+Ine: bundijn
    bunndi+N+Pl+Ela: bundijst
    bunndi+N+Pl+Com: bundij
    bunndi+N+Ess: bunndin
    bunndi+N+Abe: bundidak


  Noun - almatj: # -udda utan stv och vokalv
    almatj+N+Sg+Nom: almatj
    almatj+N+Sg+Gen: almatja
    almatj+N+Sg+Acc: almatjav
    almatj+N+Sg+Ill: almatjij
    almatj+N+Sg+Ine: almatjin
    almatj+N+Sg+Ela: almatjist
    almatj+N+Sg+Com: almatjijn
    almatj+N+Pl+Nom: almatja
    almatj+N+Pl+Gen: almatjij
    almatj+N+Pl+Acc: almatjijt
    almatj+N+Pl+Ill: almatjijda
    almatj+N+Pl+Ine: almatjijn
    almatj+N+Pl+Ela: almatjijst
    almatj+N+Pl+Com: almatjij
    almatj+N+Ess: almatjin
    almatj+N+Abe: almatjahtá

  Noun - ålol: # -udda med stv och vokalv
    ålol+N+Sg+Nom: ålol
    ålol+N+Sg+Gen: ullula
    ålol+N+Sg+Acc: ullulav
    ålol+N+Sg+Ill: ullulij
    ålol+N+Sg+Ine: ulluln
    ålol+N+Sg+Ela: ullulist
    ålol+N+Sg+Com: ullulijn
    ålol+N+Pl+Nom: ullula
    ålol+N+Pl+Gen: ullulij
    ålol+N+Pl+Acc: ullulijt
    ålol+N+Pl+Ill: ullulijda
    ålol+N+Pl+Ine: ullulijn
    ålol+N+Pl+Ela: ullulijst
    ålol+N+Pl+Com: ullulij
    ålol+N+Ess: ullulin
    ålol+N+Abe: ullulahtá

  Noun - vanas: # -udda med stv men utan vokalv
    vanas+N+Sg+Nom: vanas
    vanas+N+Sg+Gen: vadnasa
    vanas+N+Sg+Acc: vadnasav
    vanas+N+Sg+Ill: vadnasij
    vanas+N+Sg+Ine: vadnasin
    vanas+N+Sg+Ela: vadnasist
    vanas+N+Sg+Com: vadnasijn
    vanas+N+Pl+Nom: vadnasa
    vanas+N+Pl+Gen: vadnasij
    vanas+N+Pl+Acc: vadnasijt
    vanas+N+Pl+Ill: vadnasijda
    vanas+N+Pl+Ine: vadnasijn
    vanas+N+Pl+Ela: vadnasijst
    vanas+N+Pl+Com: vadnasij
    vanas+N+Ess: vadnasin
    vanas+N+Abe: vadnasahtá

  Noun - biena: # -udda med stv och vokalslut
    biena+N+Sg+Nom: biena
    biena+N+Sg+Gen: biednaga
    biena+N+Sg+Acc: biednagav
    biena+N+Sg+Ill: biednagij
    biena+N+Sg+Ine: biednagin
    biena+N+Sg+Ela: biednagist
    biena+N+Sg+Com: biednagijn
    biena+N+Pl+Nom: biednaga
    biena+N+Pl+Gen: biednagij
    biena+N+Pl+Acc: biednagijt
    biena+N+Pl+Ill: biednagijda
    biena+N+Pl+Ine: biednagijn
    biena+N+Pl+Ela: biednagijst
    biena+N+Pl+Com: biednagij
    biena+N+Ess: biednagin
    biena+N+Abe: biednagahtá

  Noun - ålmáj: # -kontrakta med stv och utan vokf
    ålmáj+N+Sg+Nom: ålmáj
    ålmáj+N+Sg+Gen: ålbmá
    ålmáj+N+Sg+Acc: ålbmáv
    ålmáj+N+Sg+Ill: ålbmáj
    ålmáj+N+Sg+Ine: ålbmán
    ålmáj+N+Sg+Ela: ålbmást
    ålmáj+N+Sg+Com: ålbmájn
    ålmáj+N+Pl+Nom: ålbmá
    ålmáj+N+Pl+Gen: ålbmáj
    ålmáj+N+Pl+Acc: ålbmájt
    ålmáj+N+Pl+Ill: ålbmájda
    ålmáj+N+Pl+Ine: ålbmájn
    ålmáj+N+Pl+Ela: ålbmájst
    ålmáj+N+Pl+Com: ålbmáj
    ålmáj+N+Ess: ålbmán
    ålmáj+N+Abe: ålbmádak

  Noun - båtsoj: # -kontrakta med vokf
    båtsoj+N+Sg+Nom: båtsoj
    båtsoj+N+Sg+Gen: buhtsu
    båtsoj+N+Sg+Acc: buhtsuv
    båtsoj+N+Sg+Ill: buhtsuj
    båtsoj+N+Sg+Ine: buhtsun
    båtsoj+N+Sg+Ela: buhtsust
    båtsoj+N+Sg+Com: buhtsujn
    båtsoj+N+Pl+Nom: buhtsu
    båtsoj+N+Pl+Gen: buhtsuj
    båtsoj+N+Pl+Acc: buhtsujt
    båtsoj+N+Pl+Ill: buhtsujda
    båtsoj+N+Pl+Ine: buhtsujn
    båtsoj+N+Pl+Ela: buhtsujst
    båtsoj+N+Pl+Com: buhtsuj
    båtsoj+N+Ess: buhtsun
    båtsoj+N+Abe: buhtsudak

  Noun - suoloj: # -kontrakta utan stv
    suoloj+N+Sg+Nom: [suoloj, sullu]
    suoloj+N+Sg+Gen: sullu
    suoloj+N+Sg+Acc: sulluv
    suoloj+N+Sg+Ill: sulluj
    suoloj+N+Sg+Ine: sullun
    suoloj+N+Sg+Ela: sullust
    suoloj+N+Sg+Com: sullujn
    suoloj+N+Pl+Nom: sullu
    suoloj+N+Pl+Gen: sulluj
    suoloj+N+Pl+Acc: sullujt
    suoloj+N+Pl+Ill: sullujda
    suoloj+N+Pl+Ine: sullujn
    suoloj+N+Pl+Ela: sullujst
    suoloj+N+Pl+Com: sulluj
    suoloj+N+Ess: sullun
    suoloj+N+Abe: sulludak

  Noun - sarves: # -kontrakta utan stv
    sarves+N+Sg+Nom: [sarves, sarvvá]
    sarves+N+Sg+Gen: sarvvá
    sarves+N+Sg+Acc: sarvváv
    sarves+N+Sg+Ill: sarvváj
    sarves+N+Sg+Ine: sarvván
    sarves+N+Sg+Ela: sarvvást
    sarves+N+Sg+Com: sarvvájn
    sarves+N+Pl+Nom: sarvvá
    sarves+N+Pl+Gen: sarvváj
    sarves+N+Pl+Acc: sarvvájt
    sarves+N+Pl+Ill: sarvvájda
    sarves+N+Pl+Ine: sarvvájn
    sarves+N+Pl+Ela: sarvvájst
    sarves+N+Pl+Com: sarvváj
    sarves+N+Ess: sarvván
    sarves+N+Abe: sarvvádak


  Noun - vanas: # Korttest: -udda med stv men utan vokalv
    vanas+N+Sg+Nom: vanas
    vanas+N+Sg+Gen: vadnasa
    vanas+N+Sg+Ill: vadnasij
    vanas+N+Pl+Gen: vadnasij
